臺灣臺北地方法院民事裁定
111年度建字第88號
反 訴原 告  韋益群  
反 訴被 告
即  原  告  賀澤室內裝修設計工程有限公司

法定代理人  張益勝  
訴訟代理人  李瑀律師
上列反訴原告因賀澤室內裝修設計工程有限公司與韋筱帆間請求
給付工程款事件，提起反訴，本院裁定如下：
    主  文
反訴原告之反訴及假執行之聲請均駁回。
反訴訴訟費用由反訴原告負擔。
    理  由
一、按被告於言詞辯論終結前，得在本訴繫屬之法院，對於原告
    及就訴訟標的必須合一確定之人提起反訴，民事訴訟法第25
    9條定有明文。準此，對於原告提起反訴，惟被告始得為之
    。
二、本件原告賀澤室內裝修設計工程有限公司（下稱賀澤公司）
    主張其與被告韋筱帆（下稱韋筱帆）訂有工程承攬契約（下
    稱系爭契約），依該契約第5條、第6條第1項約定及民法第5
    05條第1項規定，起訴請求韋筱帆給付工程款新臺幣（下同
    ）100萬2918元本息（見本院卷一第166頁），嗣韋益群與韋
    筱帆抗辯賀澤公司依系爭契約所為之工程施作有瑕疵，依系
    爭契約第13條第1至4款約定，一同提起反訴，請求賀澤公司
    賠償損害168萬元本息（見本院卷一第428頁、第311至313頁
    ）。
三、經查：
  ㈠賀澤公司所提本訴，係以系爭契約之甲方韋筱帆為被告（見
    本院卷一第11頁），揆之首揭規定及說明，韋益群利用賀澤
    公司依系爭契約對韋筱帆請求工程款之本訴程序提起反訴，
    請求賀澤公司賠償承攬瑕疵所生之損害，於法未合，不應准
    許，其假執行之聲請，亦失所附麗，併予駁回。
  ㈡雖韋益群以其係韋筱帆父親，由其先與賀澤公司簽訂設計契
    約後，再簽訂系爭契約並支付所有款項，其係系爭契約之全
    權負責人為由，陳稱其得提起反訴云云（見本院卷一第433
    至439頁、第447至461頁）。惟按代理人於代理權限內，以
    本人名義所為之意思表示，直接對本人發生效力，民法第10
    3條第1項定有明文；又債權債務之主體，以締結契約之當事
    人為準，契約成立生效後，因契約所生之債權債務關係即存
    在於該締約之當事人間。本件細閱韋筱帆未爭執形式真正之
    系爭契約（見本院卷一第19至27頁），既係由韋益群以全權
    代理人身分以韋筱帆名義將室內裝修工程交由賀澤公司承攬
    ，系爭契約自已對該契約之甲方韋筱帆生效，亦即應由韋筱
    帆行使系爭契約上之權利義務，至於韋益群支付款項予賀澤
    公司，則是韋益群與韋筱帆間之內部約定，不得憑此而謂其
    係系爭契約之當事人。是以，不論賀澤公司就系爭契約之施
    工有無瑕疵，韋益群均無從依系爭契約或承攬法律關係對賀
    澤公司主張權利。韋益群之上開陳述，仍不足資為其反訴合
    法之認定（韋筱帆所提反訴部分，另與本訴一併審結，附此
    敘明）。
四、據上論結，韋益群之反訴為不合法，依民事訴訟法第249條
    第1項第6款、第95條、第78條，裁定如主文。
中　　華　　民　　國　　111 　年　　8 　　月　　1 　　日
                    工程法庭    法　官　許純芳
以上正本係照原本作成。
如不服本裁定應於送達後10日內向本院提出抗告狀，並繳納抗告
費新臺幣1,000元。
中　　華　　民　　國　　111 　年　　8 　　月　　1 　　日
                                書記官  林蓮女